# 长租酒店房间作为办公住房及宿舍租赁准则下怎么进行会计处理

提问人：nalitou 时间：2022-04-14 14:26:58
各位大神：
就是我们公司前线项目部在酒店租赁了住房，一部分作为办公室、一部分作为宿舍，然后还约定了什么餐厅、健身房的使用面积及单价。
请问这个怎么做会计处理。可以直接适用于租赁准则，上表进行折旧不。谢谢啦。

回答人：chenyiwei
如果明确界定了租用的范围（对方不具有实质性替换权）、租赁期限和用途等要素的，可以认为包含租赁，需按新租赁准则处理。如果租赁期超过一年的，则需确认使用权资产和租赁负债。
对于餐厅、健身房等，如果仅约定使用面积和单价，没有约定固定的区域，酒店方可以随时替换的，则不属于租赁。